臺灣臺北地方法院刑事判決　　　　　　　　　　　　　九十年度易字第一六九三號
　　公　訴　人　臺灣臺北地方法院檢察署檢察官
　　被　　　告　乙○○
　　右　一　人　林憲同律師
　　選任辯護人
　　被　　　告　巳○○
　　　　　　　　辰○○
　　右二人共同　孫冬生律師
　　選任辯護人
　　被　　　告　辛○○
右列被告因恐嚇取財案件，經檢察官提起公訴（九十年度偵字第一七三八二、一七八
一七號），暨檢察官移送併案審理（台灣板橋地方法院檢察署九十年度偵字第一九０
七九號、台灣台北地方法院檢察署九十年度偵字第二二六八九號、台灣台中地方法院
檢察署九十年度偵字第一九三０四號、台灣屏東地方法院檢察署九十年度偵字第二四
四一號），本院判決如左：
    主  文
巳○○連續幫助意圖為自己不法之所有，以恐嚇使人將本人之物交付，處有期徒刑壹
年。
辰○○幫助意圖為自己不法之所有，以恐嚇使人將本人之物交付未遂，處有期徒刑肆
月，如易科罰金以佰元折算壹日；緩刑貳年。
辛○○幫助意圖為自己不法之所有，以恐嚇使人將本人之物交付未遂，處有期徒刑陸
月，如易科罰金以佰元折算壹日；緩刑貳年，緩刑期內付保護管束。
乙○○無罪。
    事  實
一、巳○○因公司經營不善，財務狀況窘困，偶然機會得知可藉由向不特定人收購金
    融機構存摺帳戶及存摺，轉供他人使用方式，從中得款花用，認有利可圖，雖預
    見蒐購帳戶及存摺提供予不相識之人使用，可供該人或其所屬之犯罪集團作為非
    法轉帳使用，或欲恐嚇被害人使之將款項匯入該帳戶，嗣再提領一空，致使被害
    人及警方追查無門，竟仍不違背其本意，基於不確定幫助之概括犯意，自民國九
    十年三月間起，先在自由時報、中國時報刊登「存簿＋電腦＋門號＝現金」之廣
    告，向知情且同有上開幫助犯意之辛○○、庚○○、林明宏、己○○及魏嘉助等
    人（庚○○、林明宏、己○○、魏嘉助未據起訴），以每本新台幣（下同）五百
    元至一千元不等之價格，委請渠等至如附表一編號一至五所示之各銀行開立活期
    存款帳戶（開戶銀行、戶名、帳號、開戶時間均詳如附表），另與子○○○共同
    持變造之未○○國民身分證及偽造之印章，冒名向附表一編號六所示銀行開立活
    期帳戶（此部分偽造文書犯行，業經台灣台中地方法院判決在案），迨各該銀行
    准予開立帳戶核發存摺及金融卡後，巳○○並囑知情且有上開幫助犯意之辰○○
    於同年八月間向辛○○收取存摺及金融卡並給付報酬，復透過報紙刊登之廣告，
    以每本二千元至五千元不等之代價，交付予綽號「小林」、「小高」、「大胖」
    、林姓成年男子、自稱「楊德全」之成年男子及其他不詳姓名人士，從中賺取差
    價圖利，以此方式連續幫助各該犯罪集團為附表二所示各恐嚇取財行為（犯罪時
    間、地點、被害人、行為態樣均詳如附表）。嗣先後為被害人報警循線查獲。
二、案經台北市政府警察局刑事警察大隊、台北縣警察局新店分局分別報請台灣台北
    地方法院檢察署檢察官偵查起訴，暨同署檢察官、台灣板橋地方法院檢察署檢察
    官、台灣台中地方法院檢察署檢察官、台灣屏東地方法院檢察署檢察官移送併案
    審理。
    理  由
甲、有罪部分
一、訊據被告巳○○、辰○○、辛○○三人對於右揭時、地如何收購、提供各金融機
    構存摺及金融卡，嗣出售圖利等節均坦承不諱，互核相符，惟矢口否認有何幫助
    恐嚇取財犯行，均一致辯稱：其等僅提供存摺及金融卡圖利，不知存摺及金融卡
    之真正用途，亦未幫助各犯罪集團對被害人所為之恐嚇取財行為云云。然查：
  (一)被告巳○○確有透過報紙分類廣告招攬共同被告辛○○及庚○○、林明宏、己○○、魏嘉助等人於附表一編號一至五所示時間及銀行開立活期存款帳戶，請領存
    摺及金融卡之事，業經巳○○、辛○○、庚○○、林明宏及魏嘉助等人分別於警
    訊及本院審理時供述在卷，且有泛亞商業銀行存款相關服務性業務申請暨約定書
    （台北地檢署九十年他字第三七七二號偵卷第七頁）、上海商業儲蓄銀行台中分
    行九十一年一月二日回函（見本院卷）、玉山商業銀行大墩分行九十一年元月三
    日玉大墩字第九一０００一一號函送開戶資料（本院卷）、台中商業銀行客戶資
    料卡（台中地檢署九十年偵字第二一七五二號偵卷第二七頁）、魏嘉助第一商業
    銀行活期儲蓄存款存摺及存提明細（見屏東地檢署卷內之警訊卷宗，以上均影本
    ）與報紙分類廣告可稽，另被告巳○○與子○○○共同持變造之未○○國民身分
    證及偽造之印章，於附表一編號六所示時間冒名向第一商業銀行中港分行開立活
    期帳戶，請領存摺之事，復據其等於警訊及本院審理時供承在卷（見本院九十一
    年三月十九日訊問筆錄），且有中國國際商業銀行南台中分行九十年八月七日（
    九０）南宗字第０九四號函送開戶登記等相關資料（台中地檢署九十年偵字第九
    ０一五號偵卷第八九頁）為憑，卷內台灣台中地方法院九十年度訴字第二四三五
    號刑事判決亦同此認定。
  (二)被害人如何遭受歹徒分別以信函、電話恐嚇一事，迭經被害人戌○○、酉○○、
    丙○○、寅○○○、婁世美、黃明翰、戊○○、丁○○、甲○○、癸○○、午○○、郭力瑋、丑○○、卯○○、申○○、壬○○等人指訴綦詳，且經證人林祺揚
    、陳柏弘於警訊證述在卷，併有中國國際商業銀行南台中分行營業股提供匯入匯
    款單筆查詢單、華南商業銀行匯款回條聯、贓物保領單、第一商業銀行存款存根
    聯、存款憑條、高雄市政府警察局前鎮分局車輛協尋（尋獲）證明單、屏東縣警
    察局九十年五月七日（九十）屏警分刑字第二０五九八號函檢陳之車籍資料、台
    中縣警察局車輛協尋（尋獲）電腦輸入單三紙、台中商業銀行交易明細表（台中
    地檢署九十年偵字第二一七五二號偵卷第二八至三十頁）、玉山商業銀行匯款回
    條、郵政跨行匯款申請書、彰化銀行匯款回條聯（均影本）各一份足稽，又被害
    人丁○○遭恐嚇之電話錄音帶內容，亦據本院勘驗無訛，製有九十一年一月十四
    日勘驗筆錄可佐，復有歹徒寄送之恐嚇信函、信封為證，足見被害人等所指非虛
    ，確有遭歹徒分別以電話、信函恐嚇取財之事實。
  (三)況被告巳○○、辰○○、辛○○均不諱言：「雖不知這些存摺之真正用途，亦未
    參與各該犯罪集團如何恐嚇被害人取財之犯行，但知道提供存摺供人使用，可能
    會供人做不法勾當」等語（見本院九十一年五月十六日審判筆錄），按諸銀行開
    設帳戶，請領存摺之事，係針對個人身分之社會信用而予資金流通，具有強烈之
    屬人性，且今日一般人至郵局或銀行開設帳戶並非難事，苟非供洗錢或犯罪等不
    法目的，依一般社會經驗法則判斷，實無必要隱匿自己名義帳戶而收購他人帳戶
    使用之必要，顯然與一般正當合法交易之情形有悖，是被告等人雖預見蒐購帳戶
    及存摺提供予不相識之人使用，可供該人或其所屬之犯罪集團作為非法轉帳使用
    ，或欲恐嚇被害人使之將款項匯入該帳戶，嗣再提領一空，致使被害人及警方追
    查無門，竟仍不違背其本意，提供帳戶存摺供犯罪集團使用，從事恐嚇取財構成
    要件以外之行為，亦徵其有不確定之幫助犯意甚明。
  綜上所述，本件事證明確，被告三人犯行洵堪認定，均應依法論科。
二、核被告巳○○所為，係幫助犯刑法第三百四十六條第一項之恐嚇取財罪及同條第
    三項之恐嚇取財未遂罪；按刑法第三十條第一項之從犯，係因幫助正犯而成立。
    而依同條第二項之規定，從犯之處罰，係按正犯之刑處罰，但得減輕之。故正犯
    為障礙、中止或不能未遂犯時，從犯亦為障礙、中止或不能未遂犯（最高法院八
    十年台上字第三三九五號判決意旨參照），其先後多次提供帳戶存摺予各犯罪集
    團之幫助犯行，均時間緊接，手法相同，雖正犯犯罪態樣有既、未遂之別，然均
    係犯基本構成要件相同之罪名，顯係基於概括犯意反覆為之，自應依連續犯之規
    定以較重之幫助恐嚇取財一罪論，並依法加重其刑。至移送併案審理部分，即提
    供附表一編號二至六所示各銀行帳戶及存摺，幫助各犯罪集團從事如附表二編號
    七至十六恐嚇取財犯行，雖未據檢察官起訴，然該部分犯行，與起訴部分，有裁
    判上一罪之連續犯關係，基於審判不可分關係，本院自得併予審究，附此敘明。
    被告辰○○、辛○○所為，均為幫助犯刑法第三百四十六條第三項、第一項之恐
    嚇取財未遂罪。又被告三人僅係幫助犯，並均按正犯之刑減輕之，被告巳○○部
    分並依法先加後減。而被告辰○○、辛○○所幫助者，為恐嚇取財未遂罪，均應
    依刑法第二十六條規定遞減其刑。又本案被告巳○○、辰○○、辛○○並非以自
    己犯恐嚇取財罪之意思，提供帳戶及存摺，卷內亦查無證據被告等人實際參與構
    成要件行為之恐嚇取財方法、行為或對實施之順序與犯罪集團有所謀議，顯係以
    幫助他人犯罪之意思實施犯罪構成要件以外之行為，自屬幫助犯，公訴人雖指被
    告等人與實際參與恐嚇行為人間，有犯意聯絡、行為分擔，應以共同正犯論處云
    云，容有未洽，惟此不生變更起訴法條問題，亦此指明。爰審酌被告三人為圖利
    益，不思以正當工作換取生活之資，竟以販賣出售個人身分之金融信物，幫助犯
    罪集團從事恐嚇取財行為，並造成被害人及警方追查困難，影響社會治安頗鉅及
    其分工情形，惟衡其等於犯罪後均能坦承大部分犯行，態度尚佳等一切情狀，各
    處如主文所示之刑，被告辰○○、辛○○部分，併均諭知易科罰金之折算標準，
    以資懲儆。末查被告辰○○、辛○○均未曾受有期徒刑以上刑之宣告，各有臺灣
    高等法院檢察署刑案紀錄簡覆表在卷可按，其等經此次起訴審判後，當能知所警
    惕，信無再犯之虞，本院因認所宣告之刑，均以暫不執行為適當，爰併宣告緩刑
    二年，以啟自新。另被告辛○○因受金錢誘惑，提供本身之存摺及帳號供人使用
    ，為確實督促其於緩刑期間戒絕劣習，並協助其有正確法律觀念，依法宣告於緩
    刑期內付保護管束，俾由觀護人提供各種有效且必要之協助，以期發揮附條件緩
    刑刑事政策之立法意旨。
三、扣案如起訴書附表一、二所示由被告巳○○等人蒐購之存摺，雖係預備轉交他人
    使用，但並無證據足認與本案附表二所示各恐嚇取財犯行有何關連，其餘扣案之
    物亦與本案被告等人幫助恐嚇取財犯行無涉，復查無其他正犯之犯罪行為存在，
    是被告等人蒐購、提供存摺之犯行，即無由成立幫助犯，自其等處所扣押之物，
    包括存摺、行動電話、ＳＩＭ卡、身分證影本、門號申請書、客戶資料及切結書
    等，不能證明與犯罪有關，均不宣告沒收，公訴人一併聲請宣告沒收云云，為無
    足憑，亦此指明。
乙、無罪部分
一、公訴意旨另以：被告乙○○與同案被告巳○○自九十年三、四月間起，在自由時
    報分類廣告欄刊登廣告，向知情之辛○○收購銀行、郵局存摺，再互相買賣或以
    轉賣予綽號「小邱」、「小賴」等人，並於同年八月二十日起，連續以印妥之匿
    名信影本郵寄台北縣市之國花等幼稚園，恐嚇各該幼稚園將贖金匯入辛○○前開
    帳戶，嗣經被害人報警究辦，始未得逞，因認被告乙○○與巳○○等人為共同正
    犯，涉犯刑法第三百四十六條第三項、第一項之恐嚇取財未遂罪嫌云云。
二、公訴人認被告乙○○涉犯前開恐嚇取財罪嫌，無非係以被害人等人之指訴、被告
    巳○○之供述及扣案之存摺、恐嚇信函等件，為其主要論據。訊之被告固不否認
    刊登報紙蒐購他人存摺，並曾向同案被告巳○○收購銀行或郵局存摺等情，惟堅
    決否認有何恐嚇取財犯行，辯稱：伊並未收購或經手辛○○提供之泛亞銀行存摺
    ，該存摺係同案被告巳○○提供予犯罪集團使用，與伊無關等語。
三、按犯罪事實應依證據認定之，無證據不得推定其犯罪事實。又不能證明被告犯罪
    者，應諭知無罪之判決，刑事訴訟法第一百五十四條、第三百零一條第一項分別
    定有明文。又事實之認定，應憑證據，如未能發現相當證據，或證據不足以證明
    ，自不能以推測或擬制之方法，為裁判基礎（最高法院四十年台上字第八六號判
    例參照）。且共同被告不利於己之陳述，雖得採為其他共同被告犯罪之證據，惟
    此項不利之陳述，須無瑕疵可指，且就其他方面調查，又與事實相符者，始得採
    為其他共同被告犯罪事實之認定。若不為調查，而專憑此項供述，即為其他共同
    被告犯罪事實之認定，顯與刑事訴訟法第一百五十六條第二項之規定有違。因之
    ，現行刑事訴訟法下，被告之自白，或共同被告不利於己之陳述，其證明力非可
    任由法院依自由心證主義之原則，自由判斷，而受相當之限制，有證據法定主義
    之味道，即尚須另有其他必要之補強證據，來補足其自白之證明力，始得採為斷
    罪資料（最高法院八十七年台上字第三五二五號判決意旨參照）。
四、經查：
  (一)據同案被告辛○○於警訊及本院審理時供稱：「其陸續申請包括泛亞銀行在內之
    十四家銀行帳戶資料販售予巳○○、辰○○二人」、「泛亞銀行南屯分行帳戶存
    摺是以七百元代價賣給被告辰○○」等語（見警卷第十三頁正面、背面、本院九
    十年十一月廿二日訊問筆錄），同案被告辰○○於本院審理時亦直承：「收到上
    開存摺後交給被告巳○○」等語（見本院同上筆錄），而被告乙○○於警訊、偵
    查及本院時堅決否認曾經手辛○○上開泛亞銀行帳戶，供稱：「伊自巳○○處取
    得之辛○○金融機構帳戶，僅有誠泰、富邦、亞太、寶島、遠東、華南、中華、
    大安、中國國際、合庫等十本銀行存摺及提款卡」（見警卷第四頁），可見辛○○雖曾申請十四家銀行帳戶轉交巳○○，然乙○○坦承自巳○○處所取得由辛○○開設之帳戶存摺僅有十本，是被告乙○○是否經手上開泛亞銀行存摺一節，即
    非無探究餘地。
  (二)共同被告巳○○雖直指辛○○上開泛亞銀行帳戶係提供予被告乙○○，供稱：「
    同一戶名只能賣給一個上手，可以互相轉帳，因為如掌控的存戶分別出售給各個
    不同上手，將來提領方面如有問題，無法請帳戶提供人跑銀行」等詞（見本院九
    十年十一月廿二日、同年十二月二十日訊問筆錄），惟從扣案被告巳○○自行記
    載之交易明細記載，八月十六日出售予寶哥（即乙○○）誠泰、亞太、富邦、第
    一、彰化五家銀行存摺，八月二十一日又出售銀行五本，卻未記載究竟係哪五家
    銀行之存摺（見偵查卷第七四頁），而辛○○交付予巳○○之存摺，除各銀行之
    十四本外，另包括一本郵局存摺，合計有十五本存摺，乙○○亦不否認有幾本存
    摺不能確定何時交付（見本院九十年十二月二十日訊問筆錄），從其製作之交易
    明細，復無從辨明前開辛○○請領之泛亞銀行存摺究竟是否確係轉交乙○○，又
    辛○○前開帳戶僅於開戶日申請語音轉帳，並無申請轉入帳號，意即只能開放轉
    同一個身分證號碼下辛○○在泛亞銀行開戶的所有帳號，有泛亞商業銀行南屯分
    行九十年十一月六日泛屯發字第二０五七號函在卷可稽，顯與巳○○所指同一戶
    名各銀行帳戶可以互相轉帳一節不符，是被告巳○○片面指訴即非豪無瑕疵，未
    可盡信。
  (三)況警方並未逮獲本案以辛○○設於泛亞銀行南屯分行之帳戶，作為實施恐嚇取財
    帳號使用之正犯，無從究明該犯罪集團係從巳○○抑或乙○○處取得辛○○上開
    帳戶存摺，惟被告乙○○既否認經手上開存摺，共同被告巳○○之不利與乙○○
    之供述，既非全無瑕疵，且無其他證據可資佐憑，揆諸前揭說明，自難遽認被告
    乙○○有何恐嚇取財犯行。
  (四)末按刑法上之幫助犯，以正犯已經犯罪為構成要件，故幫助犯無獨立性，如無他
    人犯罪行為之存在，幫助犯即無由成立（最高法院六十年台上字第二一五九號判
    例參照），本件被告乙○○縱有與巳○○從事互相販賣或轉售存摺一事，因查無
    與實際參與恐嚇取財構成要件行為之犯罪集團或個人有何犯意聯絡，被告等人亦
    非以自己犯罪意思提供其所收購之存摺，從事恐嚇取財之犯罪構成要件行為，至
    多僅能成立恐嚇取財罪之幫助犯。又幫助犯無獨立性，本案警方雖從乙○○處查
    扣多本存摺，然既未查知乙○○所經手之存摺已經為犯罪集團取得，供作恐嚇取
    財使用，即無正犯存在，自無由成立幫助犯可言。此外，復查無其他積極證據足
    認被告有何恐嚇取財犯行，不能證明被告犯罪，應依法諭知無罪之判決。
據上論斷，應依刑事訴訟法第二百九十九條第一項前段、第三百零一條第一項前段，
刑法第五十六條、第三百四十六條第一項、第三項、第二十六條前段、第三十條第一
項前段、第二項、第四十一條第一項、第七十四條第一款、第九十三條第一項，罰金
罰鍰提高標準條例第一條前段、第二條，判決如主文。
本案經檢察官許祥珍到庭執行職務
中      華      民      國    九十一    年      五      月    三十一    日
                                      臺灣臺北地方法院刑事第八庭
                                          法  官  胡宏文
右正本證明與原本無異。
如不服本判決，應於判決送達後十日內，向本院提出上訴狀。
                                          書記官  劉穗筠
中      華      民      國    九十一    年      六      月      六      日
附本案論罪科刑論罪科刑依據之法條：刑法第三百四十六條第一項、第三項、第三
十條
刑法第三十條
幫助他人犯罪者，為從犯。雖他人不知幫助之情者，亦同。
從犯之處罰，得按正犯之刑減輕之。
刑法第三百四十六條
意圖為自己或第三人不法之所有，以恐嚇使人將本人或第三人之物交付者，處六月以
上、五年以下有期徒刑，得併科一千元以下罰金。
以前項方法得財產上不法之利益，或使第三人得之者，亦同
前二項之未遂犯，罰之。
 附表一
┌──┬──────┬────┬───────┬───┬───────┐
│編號│ 開戶銀行   │開戶時間│開戶帳號      │戶名  │  使用情形    │
├──┼──────┼────┼───────┼───┼───────┤
│ １ │泛亞商業銀行│90.8.21 │000000000000  │辛○○│辰○○取回後，│
│    │南屯分行    │        │              │      │由巳○○交給不│
│    │            │        │              │      │詳姓名人士使用│
│    │            │        │              │      │。            │
├──┼──────┼────┼───────┼───┼───────┤
│ ２ │上海商業儲蓄│90.4.3  │00000000000000│庚○○│由巳○○交付綽│
│    │銀行台中分行│        │              │      │號「小高」、「│
│    │            │        │      │      │小林」之成年男│
│    │            │        │              │      │子使用。      │
├──┼──────┼────┼───────┼───┼───────┤
│ ３ │台中商業銀行│90.7.25 │000000000000  │林明宏│巳○○於九十年│
│    │龍井分行    │        │              │      │七月底，在台中│
│    │            │        │              │      │市○○○街「茶│
│    │            │        │              │      │痴泡沫紅茶店」│
│    │            │        │              │      │，以三千元價格│
│    │            │        │              │      │轉交綽號「大胖│
│    │            │        │              │      │」之成年男子。│
├──┼──────┼────┼───────┼───┼───────┤
│ ４ │第一商業銀行│90.3.16 │00000000000   │魏嘉助│巳○○於九十年│
│    │中港分行    │        │              │      │三月十六日晚間│
│    │            │        │              │      │十時四十五分許│
│    │            │        │              │      │，在台中市南屯│
│    │            │        │              │      │區○○○街一五│
│    │            │        │              │      │一號一樓，以一│
│    │            │        │              │      │千七百元代價租│
│    │            │        │              │      │給「林先生」二│
│    │            │        │              │      │個月。        │
├──┼──────┼────┼───────┼───┼───────┤
│ ５ │玉山銀行大墩│90.4.13 │0000000000000 │己○○│由巳○○交給不│
│    │分行        │        │              │      │詳姓名人士使用│
│    │            │        │              │      │。            │
├──┼──────┼────┼───────┼───┼───────┤
│ ６ │中國國際商業│90.4.21 │00000000000   │未○○│由巳○○交由綽│
│    │銀行南台中分│        │              │（遭冒│號「小高」之成│
│    │行          │        │          │ 名） │年男子使用。  │
└──┴──────┴────┴───────┴───┴───────┘
 附表二
┌──┬──────────────────┬──────┬─────┐
│編號│  犯罪主體、行為態樣及被害人        │ 觸犯罪名   │  備 考   │
├──┼──────────────────┼──────┼─────┤
│    │九十年八月二十三日上午十時許，台北市│刑法第三百四│          │
│ １ │萬大路四八六巷十二號國華幼稚園負責人│十六條第三項│          │
│    │戌○○接獲信函，恐嚇其應於八月廿四日│、第一項之恐│          │
│    │前匯款十二萬元至辛○○前開附表所示帳│嚇取財未遂罪│          │
│    │戶，被害人報警，始未得逞。          │。          │          │
├──┼──────────────────┼──────┼─────┤
│    │九十年八月廿三日下午一時許，北市永吉│刑法第三百四│          │
│ ２ │路三二一巷廿七號北大幼稚園園長酉○○│十六條第三項│          │
│    │接獲信函，恐嚇其應於八月廿四日前匯款│、第一項之恐│          │
│    │十二萬元至辛○○前開帳戶。被害人報警│嚇取財未遂罪│          │
│    │，始未得逞。                        │。          │          │
├──┼──────────────────┼──────┼─────┤
│    │九十年八月廿三日上午十一時四十五分許│刑法第三百四│          │
│    │，文心幼稚園主任丙○○在台北市內湖區│十六條第三項│          │
│ ３ │星雲街六八巷八、十、十二號一樓園址接│、第一項之恐│          │
│    │獲信函，恐嚇該園應於八月廿四日前匯款│嚇取財未遂罪│          │
│    │十二萬元至辛○○前開帳戶。被害人報警│。          │          │
│    │，始未得逞。                        │            │          │
├──┼──────────────────┼──────┼─────┤
│    │九十年八月廿三日下午二時三十分許，台│刑法第三百四│          │
│    │北市○○區○○路二段一三０巷二九號一│十六條第三項│          │
│ ４ │樓千巧幼稚園負責人寅○○○接獲信函，│、第一項之恐│          │
│    │恐嚇其應匯款十二萬元至辛○○前開帳戶│嚇取財未遂罪│          │
│    │。被害人報警，始未得逞。            │。          │          │
├──┼──────────────────┼──────┼─────┤
│    │九十年八月廿三日中午十二時許，台北縣│刑法第三百四│          │
│ ５ │汐止市○○街三九號大佳幼稚園負責人黃│十六條第三項│          │
│    │明翰接獲信函，恐嚇其應於八月廿四日前│、第一項之恐│          │
│    │，匯款十二萬元至辛○○前開帳戶。被害│嚇取財未遂罪│          │
│    │人報警，始未得逞。                  │。          │          │
├──┼──────────────────┼──────┼─────┤
│    │九十年八月廿三日上午十時許，台北縣新│刑法第三百四│          │
│    │店市○○路一六０巷二號一樓ㄧㄚㄧㄚ幼│十六條第三項│          │
│ ６ │稚園園長戊○○接獲信函，恐嚇其應於八│、第一項之恐│          │
│    │月廿四日前，匯款十二萬元至辛○○前開│嚇取財未遂罪│  │
│    │帳戶。被害人報警，始未得逞。        │。          │          │
├──┼──────────────────┼──────┼─────┤
│    │九十年八月二十三日下午二時三十分許，│刑法第三百四│          │
│    │台北市○○區○○街四００號欣兒幼稚園│十六條第三項│          │
│ ７ │園長婁世美接獲信函，恐嚇其應於八月廿│、第一項之恐│          │
│    │四日前，匯款十二萬元至辛○○前開帳戶│嚇取財未遂罪│          │
│    │。被害人報警，始未得逞。            │。          │          │
├──┼──────────────────┼──────┼─────┤
│    │九十年四月十九日中午十二時四十五分許│刑法第三百四│          │
│    │及同日下午二時二十六分許，被害人林宏│十六條第一項│          │
│    │鵬先後接獲自稱「楊哲顯」、「陳文魁」│之恐嚇取財罪│          │
│    │之歹徒以電話恐嚇索取二十萬，否則要對│。          │          │
│ ８ │其及家人不利，並指示其匯款至庚○○如│            │          │
│    │附表所示之帳戶，被害人即報警處理，惟│            │          │
│    │歹徒接續於翌（二十）日上午再度打電話│            │          │
│    │至被害人設於台北縣三峽鎮○○街七九號│            │          │
│    │公司處，恐嚇其交付十萬元，被害人遂依│            │          │
│    │其指示，將款項匯至己○○如附表所示帳│            │          │
│    │戶，旋遭提領一空。                  │            │          │
├──┼──────────────────┼──────┼─────┤
│    │被害人甲○○所有之ＯＪ─八二五八號自│刑法第三百四│          │
│    │小客車於九十年八月九日上午九時許，在│十六條第一項│          │
│    │台中縣太平市○○路○段一００巷四九號│之恐嚇取財罪│          │
│ ９ │前失竊，旋於同日上午九時三十分許，遭│。          │          │
│    │歹徒以電話恐嚇交付三萬元方可交還該車│            │          │
│    │，嗣被害人依其指示將款項匯至林明宏如│            │          │
│    │附表所示帳戶，始於同日下午二時二十五│            │      │
│    │分許，在台中市○○○街附近尋獲該車。│            │          │
├──┼──────────────────┼──────┼─────┤
│    │被害人癸○○所有之Ｘ七─二二五三號自│刑法第三百四│          │
│    │小客車於九十年八月三日晚間九時許，在│十六條第一項│          │
│    │台中縣太平市○○○街九號前失竊，旋於│之恐嚇取財罪│          │
│ １０ │同月十日上午十時許，接獲歹徒以電話恐│。          │          │
│    │嚇交付四萬元後方可取回該車，嗣被害  │            │          │
│    │人依其指示將款項匯至林明宏如前開帳戶│            │          │
│    │，始於同日下午四時許，在台中縣太平市│            │          │
│    │光興路一四四五巷內尋獲該車。        │            │          │
├──┼──────────────────┼──────┼─────┤
│    │被害人午○○所有ＯＪ─六八八七號自小│刑法第三百四│          │
│    │客車，於九十年八月一日晚間十時三十分│十六條第一項│          │
│    │許，在台中縣龍井鄉○○街四一巷三十號│之恐嚇取財罪│          │
│  │前失竊，旋於翌（二）日上午九時三十分│。          │          │
│    │許，接獲歹徒以電話恐嚇交付四萬元後，│            │          │
│    │方可取回該車，嗣被害人依其指示將款項│            │          │
│    │匯至林明宏前開帳戶，始於台中縣龍井鄉│            │          │
│    │遠東街一二三號尋獲該車。            │            │          │
├──┼──────────────────┼──────┼─────┤
│    │被害人郭力瑋所有之Ｒ七─０八二二號自│刑法第三百四│          │
│    │小客車，於九十年八月六日上午七時許，│十六條第一項│          │
│    │在台中縣烏日鄉○○街二五號前失竊，旋│之恐嚇取財罪│          │
│  │於同日上午十時許，接獲歹徒以電話恐嚇│。          │          │
│    │四萬元，方可取回該車，嗣被害人依其指│            │          │
│    │示將款項匯至林明宏前開帳戶，始於同日│            │          │
│    │下午一時許，在台中縣烏日鄉○○路○段│            │          │
│    │十號尋獲。                          │            │          │
├──┼──────────────────┼──────┼─────┤
│    │自稱「楊德全」之成年男子於九十年四月│刑法第三百四│          │
│    │二十三日下午一時許，打電話至被害人陳│十六條第一項│          │
│    │坤忠位於新竹市○○路三九三巷六九弄五│之恐嚇取財罪│          │
│    │號住處，恐嚇其交付一百八十萬元，否則│。          │          │
│    │放槍等語，經討價還價後，被害人允諾交│            │          │
│  │付五十萬元，旋指示公司職員林祺揚至華│            │          │
│    │南商業銀行竹東分行將款項匯至未○○如│            │          │
│    │附表所示帳戶。嗣巫玉蘭於同月二十四日│            │          │
│    │前往中國國際商業銀行台中分行申辦通儲│            │          │
│    │手續時，為警當場查獲，始未得逞。    │            │          │
├──┼──────────────────┼──────┼─────┤
│    │被害人卯○○所有之ＵＫ─一二九九號自│刑法第三百四│          │
│    │小客車，於九十年三月十八日，在高雄市│十六條第一項│          │
│    │大業北路遭竊，旋於同月十九日上午十時│之恐嚇取財罪│          │
│  │許，遭歹徒以電話向被害人恐嚇十五萬元│。          │          │
│    │贖車，經以六萬元議定，被害人依其指示│            │          │
│    │將款項匯至魏嘉助如附表所示帳戶後，始│            │          │
│    │於高雄縣林園鄉○○路尋獲失車。      │            │          │
├──┼──────────────────┼──────┼─────┤
│    │被害人申○○所有之ＹＣ─０九六六號自│刑法第三百四│          │
│    │小客車於九十年三月十九日凌晨三時許，│十六條第一項│          │
│    │在高雄市○○路與南信街口遭竊，旋於是│之恐嚇取財罪│          │
│  │日上午十時許，接獲歹徒以電話恐嚇二十│。          │          │
│    │萬元贖車，其後以三萬五千元議定，被害│            │          │
│    │人即依其指示款項匯至魏嘉助前開帳戶後│  │          │
│    │，始於高雄縣林園鄉○○路尋獲失車。  │            │          │
├──┼──────────────────┼──────┼─────┤
│    │被害人壬○○所有之Ｐ四─七二八一號自│刑法第三百四│          │
│    │小客車，於九十年三月二十日上午七時許│十六條第一項│          │
│    │，在屏東縣佳冬鄉○○路三號前遭竊，旋│之恐嚇取財罪│          │
│    │於是日上午十時許，在屏東縣佳冬鄉羌光│。          │          │
│  │路二號住處，接獲歹徒以電話恐嚇五萬元│            │          │
│    │贖車，經以二萬五千元議定後，被害人依│            │          │
│    │其指示將款項匯至魏嘉助前開帳戶後，始│            │          │
│    │於屏東縣枋寮鄉地○村○○路六四號旁尋│            │          │
│    │獲失車。                            │            │          │
└──┴──────────────────┴──────┴─────┘
